臺灣高雄地方法院民事判決　　　　　　　　96年度親字第28號
原　　　告　　甲○○
被　　　告　　甲○○第三胎男嬰.
兼法定代理人　乙○○
　　　　　　　　　　　　現於臺灣嘉義監獄執行中
上當事人間否認子女事件，經本院於民國96年4 月16日言詞辯論
終結，判決如下：
    主    　文
確認被告即原告甲○○於民國九十五年十月二十一日下午四時二
十六分所產下之第三胎男嬰非原告自被告乙○○受胎所生之婚生
子女。
訴訟費用由原告負擔。
    事實及理由
一、原告起訴主張：原告與被告乙○○二人前曾於民國91年7 月
    14日結婚，曾為夫妻關係，雙方於96年1 月10日離婚並辦理
    登記完竣。原告復於民國95年10月21日下午4 時26分生下一
    子即第三胎男嬰，回溯原告之受胎期間，原告所生之第三胎
    男嬰係在原告與被告乙○○婚姻關係存續中所生，依法推定
    渠等之婚生子女，惟自兩造結婚後即分房而居，被告乙○○
    婚後於92年監左右即遭羈押入獄，兩造異地而居，故迨至原
    告之子出生之日止，並未有共同生活同居之事實，原告之第
    三胎男嬰並非原告與被告乙○○受胎所生之子，原告自得提
    起本件否認子女訴訟之必要。為此，爰依民法第1062條第1
    項及同法第1063條之規定，提起本件訴訟，聲明請求判決如
    主文所示等語。
二、被告到庭則以：對親子鑑定報告並無意見，同意原告請求等
    語。
三、按妻之受胎，係在婚姻關係存續中者，固推定其所生子女為
    婚生子女；惟該推定，如夫妻之一方能證明妻非自夫受胎者
    ，得於知悉子女出生之日起一年內提起否認之訴，民法第10
    63條第1 、2 項定有明文。經查：原告主張其與被告乙○○
    於民國91年7 月14日結婚，曾為夫妻關係，雙方於96年1 月
    10日離婚並辦理登記完竣在案，原告於婚姻關係存續期間自
    訴外人林信哲受胎，而於95年10月21日產下被告（即原告第
    三胎男嬰暫未命名）之事實，業據提出戶籍謄本二份、出生
    證明書一紙及行政院高雄榮民總醫院過敏免疫風濕科96年2
    月12日親子鑑定報告書一份為證。依卷附高雄榮民總醫院親
    子鑑定報告顯示，不能排除甲○○之男與林信哲之親子關係
    之父子關係確定率為99.00000000%；因此林信哲是甲○○之
    第三胎男嬰的親生父親，此有該鑑定報告一份在卷可稽，足
    證被告即原告所生第三胎男嬰確非原告自被告乙○○受胎所
    生，原告之主張堪認屬實。從而，原告依民法第1063條第2
    項之規定，訴請確認被告即原告所生第三胎男嬰非原告自被
    告乙○○受胎所生之婚生子女，洵屬有據，應予准許。
四、末者，本件被告雖受敗訴判決，惟本件訴訟爭端起於原告，
    且原告之行為並非伸張或防衛權利所必要，本院酌量上情，
    認訴訟費用應由勝訴之原告負擔。
五、據上論結，本件原告之訴為有理由，依民事訴訟法第81條第
    1 款，判決如主文。
中　　華　　民　　國　　96　　年　　4 　　月　　30　　日
                  家事法庭法　官　郭慧珊
正本證明與原本無異。
如不服本判決，應於送達後20日內，向本院提出上訴狀。
中　　華　　民　　國　　96　　年　　4 　　月　　30　　日
                          書記官　唐佳安
